# 与预售物业有关的销售佣金为什么列为合约资产？

提问人：wufaxian 时间：2020-05-25 16:46:00
与预售物业有关的销售佣金暂列为合约资产。
1 、为什么不直接在发生当期列为销售费用？这是否违反谨慎性原则？那预售期的广告费是否页可以资产化？
2 、销售佣金如果在预售期列为合约资产，可是到真正交房的时候这个佣金还是转成费用啊。又不会转成未来收入。为什么要将它列为合约合约资产呢?
3 、如果列为合约资产那么他是否面临摊销或减值测试呢？例如在签订预售合同到正式交房确认物业销售收入的这段时间内按照直线法摊销？

回答人：chenyiwei
这是新收入准则下允许资本化的合同取得成本。按企业会计准则规定，是依据收入确认的预计时间列报为其他流动资产或者其他非流动资产，在确认销售收入时结转到销售费用中。